臺灣士林地方法院刑事判決　　　　　　　 96年度訴字第528號
公　訴　人　臺灣士林地方法院檢察署檢察官
被　　　告　甲○○
　　　　　　　　　（現另案於臺灣臺北監獄士林分監執行中）
上列被告因違反毒品危害防制條例案件，經檢察官提起公訴（96
年度毒偵字第545 號），暨併案審理（96年度毒偵字第1220號）
，被告於準備程序中就被訴事實為有罪之陳述，本院合議庭裁定
由受命法官獨任改依簡式審判程序，並判決如下：
    主  文
甲○○施用第一級毒品，累犯，處有期徒刑壹拾月，減為有期徒
刑伍月，扣案海洛因（合計淨重壹點壹柒公克）沒收銷燬，包裝
該海洛因之空包裝袋貳個（淨重零點捌陸公克）及分裝鏟管壹支
均沒收。又施用第二級毒品，累犯，處有期徒刑陸月，減為有期
徒刑參月。應執行有期徒刑柒月，扣案海洛因（合計淨重壹點壹
柒公克）沒收銷燬，包裝該海洛因之空包裝袋貳個（淨重零點捌
陸公克）及分裝鏟管壹支均沒收。
    事  實
一、甲○○前於民國84年間，因違反麻醉藥品管理條例及藥事法
    等案件，經本院以84年度訴字第898 號判決，分別判處有期
    徒刑6 月、7 月，應執行有期徒刑1 年，經上訴，由臺灣高
    等法院於85年4 月30日，以85年度上訴字第1215號判決撤銷
    改判違反麻醉藥品管理條例及違反藥事法各為有期徒刑6 月
    ，違反麻醉藥品管理條例部分並於同日確定，違反藥事法部
    分，復經上訴至最高法院，由最高法院以86年度台上字第15
    02號判決撤銷發回更審，嗣經臺灣高等法院以86年度上更(一)
    字第269 號判決判處有期徒刑6 月，於86年8 月8 日判決確
    定。復因犯偽造文書罪，經本院以85年度訴字第104 號判決
    判處有期徒刑4 月，於85年9 月2 日判決確定，又因違反麻
    醉藥品管理條例案件，經臺灣臺北地方法院以84年度訴字第
    2750號判決判處有期徒刑5 年2 月，經上訴，由臺灣高等法
    院於85年11月30日，以85年度上訴字第3444號判決駁回上訴
    確定，上開各罪經臺灣高等法院依檢察官聲請裁定應執行有
    期徒刑6 年確定。經入監服刑，於89年2 月3 日縮刑假釋出
    監，並於92年3 月24日縮刑期滿未經撤銷假釋而執行完畢（
    構成累犯）。
二、又甲○○曾於92年間，因施用毒品犯行，經本院裁定送觀察
    、勒戒後，認其仍有繼續施用毒品之傾向，復經本院以93年
    度毒聲字第372 號裁定送強制戒治，嗣戒治成效評定為合格
    ，再由本院裁定停止戒治並交付保護管束，並於94年4 月12
    日將其釋放，嗣於94年8 月20日保護管束期滿未經撤銷停止
    戒治，視為強制戒治期滿執行完畢。竟於強制戒治執行完畢
    釋放後5 年內，分別2 次施用毒品，為本院判決有罪確定後
    ，又基於施用第一級毒品及第二級毒品之犯意，於96年3 月
    2 日中午，在臺北市○○區○○路邊車上，先以第一級毒品
    海洛因摻入香煙內施用1 次，再將第二級毒品甲基安非他命
    置於玻璃球內燃燒吸其煙霧而施用1 次。嗣為警於翌日（3
    日）中午12時許，在臺北市○○路○ 段14號前，依法拘提，
    並經其同意至所駕駛車牌3090-EL 號營業小客車查扣其所有
    第一級毒品海洛因2 包（合計淨重1.17公克，空包裝重0.86
    公克）及供施用毒品之鏟管1 支。
三、案經臺北市政府警察局大同分局報告臺灣士林地方法院檢察
    署檢察官偵查起訴。
    理  由
一、上揭犯罪事實，業據被告於偵查、本院準備程序及審理中坦
    白承認，並有臺北市政府警察局偵辦毒品案件尿液檢體委驗
    單、臺灣尖端先進生技醫藥股份有限公司濫用藥物檢驗報告
    、法務部調查局96年4 月13日調科壹字第09623032330 號鑑
    定書、臺灣高等法院被告前案紀錄表各1 份在卷可稽，並有
    扣案之海洛因2 包（合計淨重1.17公克，空包裝重0.86公克
    ）、及被告所有供施用第一級毒品海洛因之鏟管1 個可資佐
    證，本件事證明確，被告犯行，堪予認定，應依法論科。
二、核被告所為，分別係犯毒品危害防制條例第10條第1 項之施
    用第一級毒品罪、同條第2 項之施用第二級毒品罪。其因施
    用第一、二級毒品，而分別持有第一級毒品海洛因及第二級
    毒品甲基安非他命，其持有之低度行為，皆為施用之高度行
    為所吸收，均不另論罪。又被告有事實欄所載之前科執行情
    形，有臺灣高等法院被告前案紀錄表1 份附卷可稽，其於有
    期徒刑執行完畢後5 年內，故意再犯本案有期徒刑以上之罪
    ，為累犯，應依刑法第47條第1 項加重其刑。另被告係於96
    年4 月24日以前犯本罪，應依中華民國96年罪犯減刑條例第
    2 條第1 項第3 款之規定減其宣告刑期2 分之1 。被告所犯
    上開2 罪，犯意個別，應分論併罰。爰審酌被告曾因施用毒
    品犯行而送觀察、勒戒及強制戒治，仍不知悛悔，復再施用
    第一級毒品、第二級毒品，其施用毒品戕害自己身心健康，
    犯後於本院審理坦承犯行，態度度尚稱良好，並其品行、智
    識程度、生活狀況等一切情狀，分別量處如主文所示之刑，
    並依中華民國96年罪犯減刑條例第2 條第1 項第3 款之規定
    ，分別減其宣告刑期2 分之1 ，且並定其應執行刑。至扣案
    之海洛因2 包（合計淨重1.17公克）應依毒品危害防制條例
    第18條第1 項前段規定，宣告沒收銷燬。又扣案包裝上開海
    洛因之空包裝袋2 個（淨重0.86公克）及分裝鏟管1 支，均
    為被告所有供本案犯罪所為之物，均依法宣告沒收之，至扣
    案之行動電話1 支並非供本案犯罪使用之物，不予宣告沒收
    。
據上論斷，應依刑事訴訟法第273 條之1 第1 項、第299 條第1
項前段，毒品危害防制條例第10條第1 項、第2 項、第18條第1
項前段，中華民國96年罪犯減刑條例第2 條第1 項第3 款、第7
條，刑法第11條、第47條第1 項、第38條第1 項第2 款、第51條
第5 款，判決如主文。
本案經檢察官林宏松到庭執行職務。
中　　華　　民　　國　　96　　年　　7 　　月　　17　　日
                  刑事第一庭法  官  雷雯華
以上正本證明與原本無異。
如不服本判決，應於判決送達後10日內，向本院提出上訴狀。
                            書記官  陳如玲
中　　華　　民　　國　　96　　年　　7 　　月　　17　　日
附錄本案論罪科刑法條全文：
毒品危害防制條例第10條
施用第一級毒品者，處6 月以上5 年以下有期徒刑。
施用第二級毒品者，處3 年以下有期徒刑。
